ru: Калибр каперсов: Плоды каперсов; Capotes (9–11 мм); Capucines (8–9 мм); Fines (11–13 мм); Grusas (> 14 мм); Nonpareille (≤ 7 мм); Surfines (7–8 мм); Другое
pl: Klasa rozmiaru kaparów: Owoce kaparu; Capotes (9–11 mm); Capucines (8–9 mm); Fines (11–13 mm); Grusas (>14 mm); Nonpareille (≤7 mm); Surfines (7–8 mm); Inne
nl: Kappertjes maatklasse: Kapperappels; Capotes (9–11 mm); Capucines (8–9 mm); Fines (11–13 mm); Grusas (>14 mm); Nonpareille (≤7 mm); Surfines (7–8 mm); Overige
hu: Kapribogyó méretbesorolása: Kapribogyó; Capotes (9–11 mm); Capucines (8–9 mm); Fines (11–13 mm); Grusas (>14 mm); Nonpareille (≤7 mm); Surfines (7–8 mm); Egyéb
zh-TW: 續隨子尺寸等級: 刺山柑果; Capotes (9–11 mm); Capucines (8–9 mm); Fines (11–13 mm); Grusas (>14 mm); Nonpareille (≤7 mm); Surfines (7–8 mm); 其他
lt-LT: Kaparėlių dydžio klasė: Kaperių uogos; Capotes (9–11 mm); Capucines (8–9 mm); Fines (11–13 mm); Grusas (> 14 mm); Nonpareille (≤ 7 mm); Surfines (7–8 mm); Kita
it: Caper taglia grade: Cucunci; Capotes (9-11 mm); Capucines (8-9 mm); Fines (11-13 mm); Grusas (> 14 mm); Nonpareilles (≤ 7 mm); Surfines (7-8 mm); Altro
pt-PT: Grau de tamanho da alcaparra: Alcaparrões; Capotes (9–11 mm); Capucines (8–9 mm); Fines (11–13 mm); Grusas (>14 mm); Nonpareille (≤7 mm); Surfines (7–8 mm); Outro
ja: ケーパーのサイズグレード: ケッパーベリー; カポーテス (9〜11 mm); カプシーヌ (8〜9 mm); フィーヌ (11〜13 mm); グルーサ (14 mm超); ノンパレイユ (7 mm以下); シュルフィーヌ (7〜8 mm); その他
bg-BG: Размерен клас на каперсите: Плодове от каперси; Capotes (9 – 11 mm); Capucines (8 – 9 mm); Fines (11 – 13 mm); Grusas (> 14 mm); Nonpareille (≤ 7 mm); Surfines (7 – 8 mm); Друго
de: Größenklasse der Kapern: Kapernäpfel; Capotes (9–11 mm); Capucines (8–9 mm); Fines (11–13 mm); Grusas (> 14 mm); Nonpareilles (≤ 7 mm); Surfines (7–8 mm); Sonstige
fr: Classification de taille des câpres: Câprons; Capotes (9–11 mm); Capucines (8–9 mm); Fines (11–13 mm); Grusas (> 14 mm); Nonpareille (≤ 7 mm); Surfines (7–8 mm); Autre
fi: Kapriksen kokoluokka: Kapriksenmarjat; Capotes (9–11 mm); Capucines (8–9 mm); Fines (11–13 mm); Grusas (>14 mm); Nonpareille (≤7 mm); Surfines (7–8 mm); Muu
es: Clasificación por tamaño de las alcaparras: Alcaparrones; Capotes (9-11 mm); Capucines (8-9 mm); Fines (11-13 mm); Grusas (>14 mm); Nonpareille (≤7 mm); Surfines (7-8 mm); Otro
zh-CN: 变调夹尺寸等级: 续随子果; Capotes（9-11 毫米）; Capucines（8-9 毫米）; Fines（11-13 毫米）; Grusas（>14 毫米）; Nonpareille（≤7 毫米）; Surfines（7-8 毫米）; 其他
sl-SI: Razred velikosti kaper: Plodovi kaper; Capotes (9–11 mm); Capucines (8–9 mm); Fines (11–13 mm); Grusas (>14 mm); Nonpareille (≤7 mm); Surfines (7–8 mm); Drugo
ko: 케이퍼 크기 등급: 케이퍼베리; 카포트(9~11mm); 카푸신(8~9mm); 핀(11~13mm); 그루사(>14mm); 논파레일(≤7mm); 서파인(7~8mm); 기타
el: Βαθμίδα μεγέθους κάππαρης: Καπαρόμηλα; Capotes (9–11 mm); Capucines (8–9 mm); Fines (11–13 mm); Grusas (>14 mm); Nonpareille (≤7 mm); Surfines (7–8 mm); Άλλο
th: การจัดเกรดขนาดของเคเปอร์: เคเปอร์เบอร์รี; คาโปเตส (9–11 มม.); คาปูซีนส์ (8–9 มม.); ฟินส์ (11–13 มม.); กรูซัส (>14 มม.); นองปาเรล (≤7 มม.); ซูร์ฟินส์ (7–8 มม.); อื่นๆ
vi: Phân loại kích thước nụ bạch hoa: Quả bạch hoa; Capote (9–11 mm); Capucine (8–9 mm); Fine (11–13 mm); Grusa (>14 mm); Nonpareille (≤7 mm); Surfine (7–8 mm); Khác
pt-BR: Grau de tamanho da alcaparra: Alcaparrões; Capotes (9–11 mm); Capucines (8–9 mm); Fines (11–13 mm); Grusas (>14 mm); Nonpareille (≤7 mm); Surfines (7–8 mm); Outro
nb: Caper størrelsesgrad: Kapersbær; Capotes (9–11 mm); Capucines (8–9 mm); Fines (11–13 mm); Grusas (>14 mm); Nonpareille (≤7 mm); Surfines (7–8 mm); Annet
hr-HR: Kapar veličine sorte: Plodovi kapara; Capotes (9 – 11 mm); Capucines (8 – 9 mm); Fines (11 – 13 mm); Grusas (> 14 mm); Nonpareille (≤ 7 mm); Surfines (7 – 8 mm); Ostalo
sk-SK: Trieda veľkosti kapár: Plody kapary; Capotes (9 – 11 mm); Capucines (8 – 9 mm); Fines (11 – 13 mm); Grusas (> 14 mm); Nonpareille (≤ 7 mm); Surfines (7 – 8 mm); Iné
tr: Kapari boyut sınıfı: Kapari meyvesi; Capote (9-11 mm); Capucine (8-9 mm); Fine (11-13 mm); Grusa (>14 mm); Nonpareille (≤7 mm); Surfine (7-8 mm); Diğer
da: Størrelsesgrad for kapers: Kapersbær; Capotes (9–11 mm); Capucines (8–9 mm); Fines (11–13 mm); Grusas (>14 mm); Nonpareille (≤7 mm); Surfines (7–8 mm); Andet
cs: Velikostní třída kaparů: Plody kapary; Capotes (9–11 mm); Capucines (8–9 mm); Fines (11–13 mm); Grusas (>14 mm); Nonpareille (≤7 mm); Surfines (7–8 mm); Jiné
sv: Kaprisens storlekskvalitet: Kaprisbär; Capotes (9–11 mm); Capucines (8–9 mm); Fines (11–13 mm); Grusas (>14 mm); Nonpareille (≤7 mm); Surfines (7–8 mm); Annat
en: Caper size grade: Caperberries; Capotes (9–11 mm); Capucines (8–9 mm); Fines (11–13 mm); Grusas (>14 mm); Nonpareille (≤7 mm); Surfines (7–8 mm); Other
ro-RO: Gradul dimensiunii caperului: Fructe de caper; Capotes (9–11 mm); Capucines (8–9 mm); Fines (11–13 mm); Grusas (>14 mm); Nonpareille (≤7 mm); Surfines (7–8 mm); Altele